臺灣高等法院交通事件裁定　　　　　　　　　　　　九十一年度交抗字第七九號
　　抗告人即
　　受處分人　　建文交通企業股份有限公司
　　代　表　人　甲○○
右抗告人因違反道路交通管理處罰條例案件，不服臺灣桃園地方法院中華民國九十一
年二月廿七日九十一年度交聲字第六三號裁定（原處分案號：桃監稽違字第５２─Ｚ
00000000號），提起抗告，本院裁定如左：
    主  文
原裁定撤銷，發回台灣桃園地方法院。
    理  由
一、原裁定以：異議人建文交通企業股份有限公司以違規駕駛人張清全係以偽造變造
    「陳志平」之身分證及駕照受僱，以致於誤認該司機駕照為有效使用中，故派予
    駕駛ＮＫ－九五九營業大貨車，又礙於電腦處理個人資料保護法之規定，無從查
    知受僱人之相關資訊，僅得實際查驗核對得知，顯已盡法律上善良管理人之責任
    ，異議人實無可究責之處，自應不得援引道路交通管理處罰條例第二十一條之一
    併處罰汽車所有人之規定云云。然查九十年一月十七日修正之道路交通管理處罰
    條例第二十一條之一第一款增列大型車輛汽車駕駛人未領有駕駛執照駕車或以不
    合格之駕照駕駛大型車輛者，各處汽車所有人及駕駛人新臺幣四萬元以上八萬元
    以下罰鍰，並當場禁止該汽車駕駛人繼續駕駛及扣留其車輛牌照，已加強大型車
    輛之行車安全，是為修正重點之一。而觀之聲明人所陳張清全僅以偽造變造證照
    供核對即可受僱，且警方九十年十二月十二日公警國六刑字第一九三六二號函
    稱：舉發當時確實為張清全駕駛ＮＫ－九五九營業大貨車無訛；再異議人異議狀
    所附之公警局交字第Ｚ00000000通知聯影本，與該隊所留存之存根聯不
    符，而已塗改其內容，從而顯見異議人人事管理難謂周全，所稱無過失云云，尚
    難採信。又異議人事後既已得知張清全有偽造文書情事，卻未提出有何已對張某
    進行告訴或告發等法律上追訴之行為用供證明其確屬不知情，以供原處分機關或
    本院判斷得否認足以符合前開法條之修正意旨，自難認其已盡善良管理人之注意
    義務，其過失顯甚昭明。從而，原處分機關依前開道路交通管理處罰條例第二十
    一條之一第一款、違反道路交通管理事件統一裁罰標準及處理細則第四十一條第
    四款規定暨按違反道路交通管理事件統一裁罰標準表，裁處異議人六萬元罰鍰並
    吊扣汽車牌照三個月，依法並無不合即無不當。認異議人之異議無理由，處分機
    關之裁罰於法並無不合，駁回異議人之聲請。
二、經查：本件舉發違反道路交通管理事件通知單應係公警局交字第Ｚ000000
    00號駕駛人為張清全（見原審卷第一一頁，第二０頁上半、第二四頁下半）。
    惟據異議人提出稱係張清全交回公司者係「公警局交字第Ｚ00000000號
    駕駛人為張清全或『陳志平』」（見原審卷第二０頁下半、第二四頁上半），據
    內政部警政署國道公路警察局第六警察隊九十年十二月十二日公警國六刑字第
    一九三六二號書函，該「公警局交字第Ｚ00000000號」之舉發違反道路
    交通管理事件通知單，係屬偽造。抗告人稱該偽造之「公警局交字第Ｚ0000
    0000號」通知單，即係冒名『陳志平』之張清全所交回公司。是否張清全被
    查獲違規後，猶以『陳志平』自居並偽造罰單，擬向公司詐取自行繳納罰鍰之金
    額，誠屬可疑，抗告人主張受騙而僱用『陳志平』，尚非全然無據。且本案不難
    向勞保、稅捐單位調取投保、薪資資料，再憑以推斷抗告人所僱用者究係張清全
    或冒名『陳志平』者。又「公警局交字第Ｚ00000000號」通知單，既屬
    偽造，有無追究刑責﹖究竟何人偽造，抗告人是否事先知情﹖再原處分字號：桃
    監稽違字第５２─Ｚ00000000號違反道路交通管理事件裁決書之處罰主
    文係「罰鍰新台幣陸萬肆仟元整，吊扣汽車牌照三個月」，乃原審裁定認係「六
    萬元罰鍰並吊扣汽車牌照三個月」，與原處分不同，亦有未合。原審就此未為詳
    究即予駁回異議，顯有未洽。異議人抗告意旨以被騙而僱用冒名『陳志平』者，
    尚非全然無據，其抗告為有理由，自應由本院將原裁定撤銷，發回原審法院，詳
    為調查，妥適處理，用昭折服。
據上論斷，應依道路交通案件處理辦法第二十六條，刑事訴訟法第四百十三條前段，
裁定如主文。
中      華      民      國    九十一    年      九      月     十六     日
                              臺灣高等法院交通法庭
                                  審判長法  官  陳  貽  男
                                        法  官  陳  憲  裕
                                        法  官  王  炳  梁
右正本證明與原本無異。
不得再抗告。
        書記官  潘  大  鵬
中      華      民      國      九十一   年     九    月      十八      日
